【裁判字號】    89,上易,4746
【裁判日期】    900227
【裁判案由】    竊盜
【裁判全文】
臺灣高等法院刑事判決                          八十九年度上易字第四七四六號
    上  訴  人
    即  被  告  乙○○
右上訴人因竊盜案件，不服臺灣桃園地方法院八十九年度易字第二三四八號，中華民
國八十九年十月二十五日第一審判決（起訴案號：臺灣桃園地方法院檢察署八十九年
度偵字第一二九四五號）提起上訴，本院判決如左：
    主  文
上訴駁回。
    事  實
一、乙○○犯案纍纍，且屢戒屢犯，而顯有犯罪習慣，先後曾因竊盜案件，經臺灣台
    北地方法院於民國八十年十二月二十三日以八十年易字第九七一六號判決判處有
    期徒刑七月，上訴後，經最高法院於八十一年五月二十九日駁回上訴，於八十一
    年六月十三日以羈押折抵刑期期滿執行完畢。
二、又因違反麻醉藥品管理條例案件，經臺灣台北地方法院於八十一年十二月二十四
    日以八十一年易字第八Ｏ六八號判決判處有期徒刑六月，確定後，於八十二年八
    月二日執行完畢。
三、又因竊盜案件，經臺灣台北地方法院於八十二年一月二十七日以八十一年訴字第
    二七一四號判決判處有期徒刑六月，上訴後，經最高法院於八十二年八月二十五
    日駁回上訴確定，於八十三年一月九日執行完畢。
四、又因公共危險案件，經臺灣台東地方法院於八十三年四月二十二日以八十三年訴
    字第四八號判決判處有期徒刑三年十月，上訴後，經臺灣高等法院花蓮分院於八
    十三年四月二十四日撤銷原判決，判處有期徒刑二年，於八十三年九月二十七日
    確定，又因竊盜案件，經臺灣桃園地方法院於八十三年九月二十九日以八十三年
    訴字第一四二三號判決判處有期徒刑十月，於八十三年十月二十四日確定，二案
    接續執行，於八十六年三月六日假釋期滿，以已執行論。
五、又因竊盜案件，經臺灣台東地方法院於八十六年四月十七日以八十六年易字第二
    四九號判決判處有期徒刑一年，於八十六年七月二十三日確定；又因竊盜案件，
    經臺灣花蓮地方法院以八十六年易字第一Ｏ七一號判處有期徒刑一年，於八十七
    年五月十九日確定；又因竊盜案件，經臺灣台東地方法院於八十七年八月三十一
    日，以八十七年易字第五四六號判決判處有期徒刑一年，於八十七年九月二十八
    日確定。後二案經定執行刑一年十月確定後，與前案接續執行，指揮書執行完畢
    日期為八十九年八月十五日。
六、乙○○於前揭有期徒刑執行完畢後，仍不知悔改，於八十九年八月二十七日凌晨
    四時四十分許，見桃園縣中壢市○○路○段三七三巷九號大門未上鎖，竟意圖為
    自己不法之所有，於夜間侵入甲○○位於上址二樓之臥房住宅（侵入住宅部分未
    據告訴），徒手竊取甲○○置於床邊長褲內皮夾內之新台幣四千元，得手後離去
    ，為甲○○發覺報警，於上址二樓陽台查獲乙○○，乙○○顯有犯罪習慣。
七、案經桃園縣警察局中壢分局報告臺灣桃園地方法院檢察署檢察官偵查起訴。
    理  由
一、右揭事實業據被告乙○○於警局偵訊及原審與本院訊問時自白不諱，核與被害人
    甲○○指述相符，並有贓物領據乙紙在卷可稽，故本件事證已臻明確，被告犯行
    洵堪認定。
二、被告上訴意旨稱：原審判太重了，因家中尚有老母，請求輕判云云；並出示所領
    殘障手冊。
三、就前揭事實一～五，足徵被告乙○○乃竊盜慣犯，八十九年八月十五日甫服刑期
    滿出獄，八十九年八月二十七日旋即犯下本竊盜案，於本院審理時復出示所領殘
    障手冊，冀圖本院予以憐憫，從輕量刑；然觀其歷次前科及徒刑執行結果，被告
    乙○○顯無悔改之心。核被告所為，係犯刑法第三百二十一條第一項第一款之加
    重竊盜罪。被告因竊盜案件，經臺灣台東地方法院於八十六年四月十七日以八十
    六年易字第二四九號判決判處有期徒刑一年，於八十六年七月二十三日確定；又
    因竊盜案件，經臺灣花蓮地方法院以八十六年易字第一０七一號判處有期徒刑一
    年，於八十七年五月十九日確定；又因竊盜案件，經臺灣台東地方法院於八十七
    年八月三十一日，以八十七年易字第五四六號判決判處有期徒刑一年，於八十七
    年九月二十八日確定。後二案經定執行刑一年十月確定後，與前案接續執行，指
    揮書執行完畢日期為八十九年八月十五日。有臺灣桃園地方法院檢察署刑案資料
    查註紀錄表一份及臺灣高等法院被告全國前案紀錄表一份在卷可稽，其於執行完
    畢後五年內再犯有期徒刑以上之本罪，應依累犯規定加重其刑。原審審酌被告之
    品行，犯罪動機與屢戒屢犯，而顯有犯罪習慣及其犯罪之手段、所生之危害、犯
    罪後之態度等一切情狀，判處被告有期徒刑壹年陸月，並於刑之執行前，令入勞
    動場所強制工作參年，以資矯正且可令被告習得謀生技能，適應社會生活，其判
    決至為洽當。尤以原審法官此次判決，將被告一再利用審判人員對殘障人士之同
    情心，予以法外施仁，未曾宣告矯正處分，導致被告於判刑執行完畢後，仍無所
    顧忌，賡續犯罪如故，乃依法諭知強制工作處分，以糾正盜習，應可促其今後洗
    面革心、從良歸正。被告之上訴，顯無理由，應予駁回。
四、被告經合法傳喚，無正當理由不到庭，爰不待其陳述逕行判決，併予敘明。
據上論斷，應依刑事訴訟法第三百六十八條、三百七十一條判決如主文。
本案經檢察官郭弘佑到庭執行職務。
中     華     民     國      九十     年      二      月     二十七     日
                              台灣高等法院刑事第十一庭
                                  審判長法  官  楊  照  男
                                        法  官  王  詠  寰
                                        法  官  陳  炳  彰
右正本證明與原本無異。
不得上訴。
                                        書記官  賴  淑  真
中     華     民     國     九十     年      三        月      二       日
附錄：本案論罪科刑法條全文
刑法第三百二十一條第一項第一款：
犯竊盜罪而有左列情形之一者，處六月以上五年以下有期徒刑：
一、於夜間侵入住宅或有人居住之建築物、船艦或隱匿其內而犯之者。
二、毀越門扇、牆垣或其他安全設備而犯之者。
三、攜帶兇器而犯之者。
四、結夥三人以上而犯之者。
五、乘火災、水災或其他災害之際而犯之者。
六、在車站或埠頭而犯之者。
前項之未遂犯罰之。


司法院資訊處製作；財團法人民間司法改革基金會備份。
